【裁判字號】    90,交易,21
【裁判日期】    900327
【裁判案由】    過失致死
【裁判全文】
臺灣桃園地方法院刑事判決                            九十年度交易字第二一號
    公  訴  人  臺灣桃園地方法院檢察署檢察官
    被      告  甲○○
右列被告因過失致死案件，經檢察官提起公訴（八十九年度偵字第一六七○七號），
本院判決如左：
    主  文
甲○○因過失致人於死，處有期徒刑肆月，如易科罰金，以參佰元折算壹日。緩刑參
年。
    事  實
一、甲○○於民國八十九年九月六日凌晨三時三十分許，駕駛車牌Ｚ六─一六五九號
    休旅車，返回其桃園縣中壢市○○路一四○號住處時，本應注意三光路一四○號
    前，係位處於交叉路口，且該處路側劃有黃實線，依規定不得停車，而依當時狀
    況又無不能注意之情形，竟疏未注意，在夜間視線不佳之情況下，貿然將其所駕
    駛之上開車輛，停放於上開地點，且未顯示停車燈光或反光標識。適蔡林賢於同
    日凌晨四時三十分許，騎乘車號ＥＷＴ─四八二號輕型機車，行經該路段，亦因
    疏未注意車前狀況，不慎自後追撞其所停放之自用小貨車之左後方，蔡林賢當場
    人車倒地，受有右側額葉顱內出血、創傷性蛛膜下腔出血、嚴重腦出血，經送醫
    急救後，於八十九年九月八日下午不治死亡。
二、案經桃園縣警察局中壢分局報告台灣桃園地方法院檢察署檢察官自動檢舉偵查起
    訴。
    理  由
一、訊據被告甲○○對其於右揭時、地違規停車一節，供承不諱，並有道路交通事故
    調查報告表一紙及現場照片十八張在卷可稽。又被害人蔡林賢確係因本件交通事
    故不治死亡，亦經台灣桃園地方法院檢察署檢察官督同法醫師相驗屬實，並製有
    勘驗筆錄、相驗屍體證明書、驗斷書各一件在卷足憑。按於交叉路口、及設有禁
    止停車標誌、標線之處所均不得停車，又停於路邊之車輛，在夜間無燈光設備或
    照明不清之道路，均應顯示停車燈光或反光標識，以及汽車行駛時，駕駛人應注
    意車前狀況，並隨時採取必要之安全措施，道路交通安全規則第一百十一條第二
    款、第一百十二條第一項第四款、第十三款，第九十四條第三項及道路交通標誌
    標線號誌設置規則第一百四十九條第一項第四款定有明文。被告停車自應注意上
    揭規定，並有遵守義務，而當時並無不能注意之情事存在，詎其疏於注意，違規
    停車，復未設置警示標誌，而致被害人行經該路段，因其違規停車，自後追撞肇
    禍，其行為顯有過失。至於，被害人蔡林賢騎乘機車，亦疏未注意車前狀況，隨
    時採取必要措施，自後追撞被告前開靜止中之小貨車，與被告之過失併合導致本
    件危害發生，亦同有過失。台灣省桃園縣區車輛行車事故鑑定委員會亦同此見解
    ，認被告禁止停車處停車不當及被害人未注意車前狀況均為肇事原因，有該會八
    九府車鑑桃字第八九一四一三號函及鑑定意見書各一份在卷可參。再被害人蔡林
    賢確因本件車禍事故而死亡，被告之過失與被害人之死亡間復有相當因果關係，
    是本件事證業臻明確，被告犯行堪予認定。雖被害人亦有過失，然不能解免被告
    之責任。
二、核被告所為，係犯刑法第二百七十六條第一項之普通過失致死罪。查被告行為後
    ，刑法第四十一條將原「犯最重本刑為三年以下有期徒刑以下之刑之罪，而受六
    月以下有期徒刑或拘役之宣告，因身體、教育、職業或家庭之關係，執行顯有困
    難者，得以一元以上三元以下折算一日，易科罰金」之規定，於九十年一月四日
    修正為刑法第四十一條第一項前段，修正後之新規定為「犯最重本刑為五年以下
    有期徒刑以下之刑之罪，而受六月以下有期徒刑或拘役之宣告，因身體、教育、
    職業、家庭之關係或其他正當事由，執行顯有困難者，得以一元以上三元以下折
    算一日，易科罰金」，上開修正後之新規定已於九十年一月十日經總統公布，而
    於同年一月十二日生效施行，是被告行為後法律已有變更，經比較新舊法之結果
    ，以修正後之新規定對被告較為有利，應依刑法第二條第一項前段之規定，適用
    裁判時即修正後之刑法第四十一條第一項前段之規定，併予敘明。爰審酌被告之
    過失程度、所生危害、犯後已與被害人家屬達成和解態度尚稱良好，以及本件車
    禍事故，被害人蔡林賢亦同有過失等一切情狀，量處如主文所示之刑。並諭知易
    科罰金之折算標準。末查被告未曾受有期徒刑以上刑之宣告，有台灣高等法院被
    告全國前案紀錄表一紙在卷足稽，此次因一時停車不當，致蹈刑章，經此論罪科
    刑教訓，應已知警惕而無再犯之虞，本院因認前開宣告刑以暫不執行為當，爰併
    宣告緩刑三年，以啟自新。
據上論斷，應依刑事訴訟法第二百九十九條第一項前段，刑法第二百七十六條第一項
、第二條第一項前段、修正後第四十一條第一項前段、第七十四條第一款，罰金罰鍰
提高標準條例第一條前段、第二條，判決如主文。
本案經檢察官吳廣莉到庭執行職務。
中      華      民      國    九十    年      三      月      二十七    日
                                   台灣桃園地方法院交通法庭
                                       審判長法  官  王  兆  飛
                                             法  官  張  淑  芬
                                             法  官  李  桂  英
右正本證明與原本無異。
如不服本判決，應於判決送達後十日內向本院提出上訴狀( 應附繕本 )，上訴於
臺灣高等法院。
                                             書記官  梁  麗  雲
中      華      民      國    九十    年      三      月      二十七    日
附錄：本案論罪科刑法條全文：
刑法第二百七十六條第一項
因過失致人於死者，處二年以下有期徒刑、拘役或二千元（現已提高十倍為二萬元）
以下罰金。


司法院資訊處製作；財團法人民間司法改革基金會備份。
